臺灣高等法院刑事判決
109年度上訴字第2189號
上  訴  人  
即  被  告  周治宇


選任辯護人  呂秋𧽚律師
            王弘熙律師
上列上訴人因違反毒品危害防制條例案件，不服臺灣臺北地方法
院107年度訴字第219號，中華民國109年4月15日第一審判決（起
訴案號：臺灣臺北地方檢察署106年度偵字第27367號），提起上
訴，本院判決如下：
    主  文
上訴駁回。
    犯罪事實
一、周治宇明知甲苯基乙基胺戊酮(Methyl-α-ethylaminopenti 
    ophenone、MEAPP）、3,4-亞甲基雙氧苯基乙基胺戊酮（N-E
     thylpentylone）為毒品危害防制條例第2條第2項第3款規
    定之第三級毒品，不得販賣，竟與真實姓名年籍不詳，使用
    微信暱稱「愛麗絲（直接來電話吧）」(下稱愛麗絲）之成
    年人共同意圖營利，基於販賣第三級毒品甲苯基乙基胺戊酮
    、3,4-亞甲基雙氧苯基乙基胺戊酮之犯意聯絡，先由周治宇
    於民國106年8、9月間某時許，向真實姓名年籍不詳之成年
    人，以每包新臺幣（下同）250元之價格，購入含有第三級
    毒品甲苯基乙基胺戊酮、3,4-亞甲基雙氧苯基乙基胺戊酮之
    毒品咖啡包，續由「愛麗絲」於106年11月10日23時56分前
    某時許，將「雙北地區(限時效率)，還有解渴飲料，可可飲
    品，廢話不多，效率為重，錢難掌握，老實直走」之訊息傳
    送至「雙北賣噹嘮」之群組，而兜售上開第三級毒品。嗣員
    警林昱伯執行網路巡邏勤務時察覺有異，遂使用「笙笙」之
    微信暱稱而喬裝為買家，發送訊息予使用愛麗絲暱稱之人聯
    繫，該人於106年11月16日提供周治宇所使用的「如此一般
    」微信帳號連結予林昱伯，供其加入周治宇為好友以聯繫買
    賣毒品咖啡包事宜，並轉知周治宇。周治宇利用其所有之IP
    HONE手機（含門號0000000000號SIM卡1張）網路連結至微信
    通訊軟體，於106年11月19日通過林昱伯之朋友加入驗證後
    ，雙方開始聯繫，2人並於106年11月24日10時27分許，達成
    以含有上開第三級毒品成分之咖啡包，每包500元，共交易4
    包總價2,000元之合意，並相約碰面進行交易。其後林昱伯
    於同日12時50分許，依約在臺北市○○區○○路000號前與周治
    宇碰面，周治宇隨即出示含有上開第三級毒品之咖啡包欲交
    易，林昱伯旋即表明員警身分並當場查獲周治宇而未遂，復
    扣得含有第三級毒品甲苯基乙基胺戊酮、3,4-亞甲基雙氧苯
    基乙基胺戊酮成分之咖啡包4包（驗餘總淨重4.8606公克）
    、上開IPHONE手機1支（含門號0000000000號SIM卡1張），
    而悉上情。
二、案經臺北市政府警察局中正第二分局報告臺灣臺北地方檢察
    署檢察官偵查後起訴。
    理  由
一、證據能力部分：
　　本判決下列所引被告以外之人於審判外之言詞或書面陳述，
    屬傳聞證據，被告、辯護人及檢察官於審判期日中均未爭執
    其證據能力（見本院卷第133至135頁）且迄言詞辯論終結亦
    未聲明異議，本院審酌上開證據資料製作時之情況，尚無違
    法不當及證明力明顯過低之瑕疵，認為以之作為證據應屬適
    當，爰依刑事訴訟法第159條之5規定，認定前揭供述均有證
    據能力。
二、訊據上訴人即被告周治宇對上開犯罪事實於警詢、原審及本
    院審理中坦承不諱（見106年度偵字第27367號卷〔下稱偵卷〕
    第8至9頁，原審卷第436、458、512頁，本院卷第137頁），
    核與員警林昱伯之職務報告（含事實欄所載販售毒品訊息及
    微信對話擷圖照片）所載內容相符（見偵卷第12至16頁）。
    又扣案之咖啡色粉末3袋及混有白色粉末之咖啡色粉末1袋，
    經檢驗後均檢出含有第三級毒品甲苯基乙基胺戊酮、3,4-亞
    甲基雙氧苯基乙基胺戊酮成分（驗餘總淨重4.8606公克），
    此有交通部民用航空局航空醫務中心106年12月19日航藥鑑
    字第0000000號毒品鑑定書可稽（見偵卷第57頁），並有IPH
    ONE手機1支（含門號0000000000號SIM卡1張）扣可憑，是被
    告上開任意性自白與事實相符，堪以採信。
三、又販賣毒品係違法行為，非可公然為之，且有其販售通路及
    管道，復無公定價格，容易增減分裝之份量，而每次買賣之
    價量亦可能隨時依雙方關係深淺、資力、需求及對行情之認
    知、毒品純度、來源充裕、查緝鬆嚴、購買者被查獲時供述
    購買對象之可能風險等，而異其準，非可一概而論。而近年
    來政府為杜絕毒品之氾濫，對查緝施用及販賣毒品之工作無
    不嚴加執行，販賣毒品又屬重罪，依一般經驗法則，若無利
    可圖，應無甘冒持有毒品遭查獲之極大風險，平白無端提供
    其自身亦亟需施用之毒品之理，況被告自承以1,000元購買
    扣案4包毒品咖啡包，再以2,000元出售（見偵卷第41頁反面
    ），可見被告為本次販賣毒品犯行，意在從中賺取價差牟利
    ，是其所為販賣毒品犯行，自有營利之意圖，應可認定。
四、公訴意旨固認被告販入毒品之來源及共同為本案販賣第三級
    毒品未遂犯行之人均係綽號「浩哥」之人，並以被告警詢、
    偵訊中之供述為據。然而：
  ㈠關於與被告共犯本案之人
　⒈員警林昱伯於106年11月15日係先加使用「愛麗絲」暱稱之人
    為好友，於向其詢問毒品咖啡包種類及價錢，嗣該人表示「
    我不是本人」，而同年月16日貼出被告「如此一般」暱稱之
    連結供員警加入好友繼續聯繫購毒事宜，有微信對話擷圖照
    片可據（見偵卷第13頁反面至14頁），可見本案購毒交易是
    由該使用「愛麗絲」暱稱之人先與員警聯繫，再轉介被告。
  ⒉就使用「愛麗絲」暱稱之人之身分，被告於警詢、偵訊中先
    稱：「愛麗絲」暱稱是「浩哥」使用，「浩哥」貼出兜售毒
    品訊息並跟買家問數量跟地點後，會告訴我跟買家聯絡等語
    （見偵卷第8頁反面至9、41頁反面）。嗣在原審準備程序及
    審理時則改稱：我是與使用「愛麗絲」暱稱之人共同販賣，
    但「浩哥」說他沒有用「愛麗絲」暱稱，我不知道是誰使用
    等語（見原審卷第89至90、434、436、512頁），先後供述
    顯然歧異。而被告於106年11月24日12時50分與員警見面前
    ，以微信洽談毒品價格時，被告於同日10時33分傳送信息予
    員警稱「等等我哥說自取18」（見偵卷第15頁反面）。對此
    ，被告陳稱當時其與使用「愛麗絲」暱稱之人商談後，決定
    購毒者若自取4包毒品咖啡包，只索價1,800元等語（見原審
    卷第435頁）。從而，如該使用「愛麗絲」暱稱之人為「浩
    哥」，則被告與「浩哥」當時之聯繫經過，理當出現2人商
    議自取毒品價格之內容。然經原審勘驗扣案手機內被告與「
    浩哥」同日之微信對話，被告係稱「浩哥在嗎」(10時25分)
    、「浩哥我等等回你」(10時31分)、「浩哥我這邊等等處理
    完，匯1千過去、摩托車我也用好了，看什麼時候可以上班
    」（10時48分），有勘驗筆錄可憑（見原審卷第460頁），
    未見2人有何商議毒品販售價格之情，是被告於原審中所稱
    「浩哥」並非使用「愛麗絲」暱稱之人，非無可信。又依被
    告所稱，其已將與使用「愛麗絲」暱稱之人間之對話全數刪
    除等語（見原審卷第463頁），經原審勘驗扣案手機，亦無
    查得被告與使用「愛麗絲」暱稱之人對話內容或其他可供確
    認其人之資訊(見原審卷第463頁)，是此部分亦別無其他證
    據可供確認使用「愛麗絲」暱稱之人之真實身分。從而，本
    院僅能認定與被告共同販賣扣案毒品咖啡包之人乃使用「愛
    麗絲」暱稱之某不詳成年人。
　㈡關於被告販入扣案毒品咖啡包之對象
　⒈查被告於警詢、偵訊中先稱：扣案毒品咖啡包是「浩哥」提
    供的（見偵卷第9頁反面至10、41頁反面）。然於原審準備
    程序時改稱：扣案毒品咖啡包是我於106年8、9月間向綽號
    阿元之人即柳欽元購買（見原審卷第89、162、435頁），前
    後所述，已然歧異。
  ⒉經原審勘驗扣案手機內被告與「浩哥」之微信對話內容，被
    告於106年11月24日12時50分許為警查獲前之11時22分許，
    向「浩哥」所稱：「剩的料」、「等一下好像有人要來拿吧
    」（見原審卷第461頁），其自承此乃就即將進行本案毒品
    交易一事告知「浩哥」（見原審卷第462頁），然勘驗結果
    查無被告與「浩哥」間有談及購入扣案毒品咖啡包之對話內
    容，被告復辯稱其與「浩哥」各有買毒品的上手（見原審卷
    第463頁），且未能提供警方向上追查「浩哥」之情資，致
    未能查得該人等情，有臺北市政府警察局中正第二分局107
    年4月27日函及所附職務報告可憑（見原審卷第57至59頁）
    ，自難遽認被告於偵查中所稱之「浩哥」為其販入毒品之對
    象。
  ⒊至被告在原審及本院改稱毒品上手為綽號阿元之人即柳欽元
    一節
  ⑴被告於107年6月29日先向中正第二分局承辦員警供出扣案毒
    品咖啡包之上手係綽號阿元之人（見原審卷第141頁），然
    因無法提供該人真實身分而致警方查無所獲，有該局107年9
    月6日函及所檢送之職務報告可據（見原審卷第135至137頁
    ）。嗣被告為使檢警追查其所供毒品來源，而於107年9月26
    日與柳欽元洽購毒品（見原審卷第207至208頁），新北市政
    府警察局林口分局承辦員警因而查獲柳欽元，柳欽元亦因此
    次販毒犯行，於108年11月27日經臺灣新北地方法院（下稱
    新北地院）108年度訴字第686號以其販賣第二級毒品未遂，
    判處有期徒刑2年（尚未確定）等情，有林口分局107年12月
    14日函及所檢送之移送書、判決書供參（見原審卷第191至1
    98、479至485頁），此部分事實，合先認定。
  ⑵柳欽元雖承認有於107年9月26日販賣第二級毒品予被告，但
    堅詞否認前於106年8、9月曾販賣扣案毒品咖啡包予被告， 
    供稱：我於107年2、3月開始販賣毒品，在107年9月26日前
    未曾販賣毒品給被告（臺灣新北地方檢察署107偵字第31001
    號卷【下稱新北偵卷】第217頁）。被告雖主張其於107年9
    月26日與柳欽元之微信對話中所稱「我不要上次跟你拿那個
    白色的喔」、「那個白色火鍋千萬不要」（見原審卷第289
    至290頁），「白色」、「白色火鍋」所指即為扣案毒品咖
    啡包（見原審卷第435頁），惟柳欽元否認並表示：被告應
    該不是跟我拿。我之前沒有賣白色飲料火鍋給被告等語（見
    新北偵卷第217頁、本院卷第130頁）。又被告自承其並未保
    留106年8、9月間與柳欽元之購毒對話（見原審卷第435頁）
    ，是亦無從對照2人對話內容確認被告於106年8、9月販入毒
    品咖啡包之對象為柳欽元。況柳欽元經前開判決認定之犯罪
    事實，係於107年9月26日販賣第二級毒品予被告，然被告在
    本案販賣毒品之種類乃第三級毒品，且本案犯罪時間（106
    年11月24日），顯然早於柳欽元販賣第二級毒品予被告，且
    2者相隔10月之久，是被告固於107年9月26日向柳欽元購買
    第二級毒品，亦難遽認其在106年11月24日間為本件犯行時
    之第三級毒品來源係柳欽元。
  ⑶基上，被告主張柳欽元為其販賣本案扣案毒品咖啡包之來源
    ，即難遽採。
  ㈢從而，公訴意旨及被告主張上述本案毒品之來源，均有可疑
    ，故本院僅能認定被告販入扣案第二級毒品之對象為某不詳
    之成年人。
五、綜上所述，被告共同販賣第三級毒品未遂犯行事證明確，應
    依法論科。
六、論罪：
　㈠按行為後法律有變更者，適用行為時之法律，但行為後之法
    律有利於行為人者，適用最有利於行為人之法律，現行刑法
    第2條第1項定有明文。被告行為後，毒品危害防制條例第4
    條第3項、第17條第2項之規定業經總統於109年1月15日修正
    公布，並自同年7月15日生效，其中⒈修正後毒品危害防制條
    例第4條第3項規定「製造、運輸、販賣第三級毒品者，處7
    年以上有期徒刑，得併科新臺幣1,000萬元以下罰金」，而
    修正前毒品危害防制條例第4條第3規定「製造、運輸、販賣
    第三級毒品者，處7年以上有期徒刑，得併科新臺幣700萬元
    以下罰金」，修正後新法將罰金提高為「1,000萬元以下」
    ，修正後之新法並非較有利於被告，經比較新舊法結果，自
    以行為時之修正前毒品危害防制條例第4條第3項之規定有利
    於被告；⒉修正後毒品危害防制條例第17條第2項規定「犯第
    四條至第八條之罪於偵查及歷次審判中均自白者，減輕其刑
    」，而修正前毒品危害防制條例第17條第2項規定「犯第四
    條至第八條之罪於偵查及審判中均自白者，減輕其刑」，修
    正後新法規定犯毒品危害防制條例第4條至第8條之罪之被告
    ，須於偵查及「歷次」審判中均自白，方得依該條規定減輕
    其刑，相較於修正前舊法除偵查中自白外，僅須於審判中曾
    經自白即可減刑之規定而言，自以修正前毒品危害防制條例
    第17條第2項之規定對被告較為有利。經綜合上述比較，以
    修正前毒品危害防制條例有利於被告，自應依刑法第2條第1
    項前段之規定，適用行為時之修正前毒品危害防制條例第4
    條第3項、第17條第2項之規定論處。　
  ㈡按甲苯基乙基胺戊酮、3,4-亞甲基雙氧苯基乙基胺戊酮為毒
    品危害防制條例第2條第2項第3款規定之第三級毒品。又行
    為人如原即有販賣毒品營利之犯意，雖因經警設計誘捕（俗
    稱釣魚），致實際上不能完成毒品交易，然因其原即具有販
    賣毒品之意思，客觀上又已著手於販賣行為，仍應論以販賣
    毒品未遂罪（最高法院102年度台上字第3427號判決意旨參
    照）。查員警林昱伯佯稱為購毒者與被告聯繫交易毒品並相
    約見面，然因員警喬裝買家純係偵查技巧實施，自始不具購
    毒真意，是核被告所為，係犯修正前毒品危害防制條例第4
    條第6項、第3項之販賣第三級毒品未遂罪。被告販賣毒品前
    ，意圖販賣而持有第三級毒品之低度行為，應為販賣之高度
    行為所吸收，不另論罪。
  ㈢被告與使用「愛麗絲」暱稱之人就本案販賣第三級毒品未遂
    之犯行，互有犯意聯絡及行為分擔，應論以共同正犯。
  ㈣刑之加重及減輕
  ⒈累犯加重之審酌
　　依108年2月22日公布之司法院釋字第775號解釋文：「刑法
    第47條第1項規定：『受徒刑之執行完畢，或一部之執行而赦
    免後，5年以內故意再犯有期徒刑以上之罪者，為累犯，加
    重本刑至二分之一。』有關累犯加重本刑部分，不生違反憲
    法一行為不二罰原則之問題。惟其不分情節，基於累犯者有
    其特別惡性及對刑罰反應力薄弱等立法理由，一律加重最低
    本刑，於不符合刑法第59條所定要件之情形下，致生行為人
    所受之刑罰超過其所應負擔罪責之個案，其人身自由因此遭
    受過苛之侵害部分，對人民受憲法第8條保障之人身自由所
    為限制，不符憲法罪刑相當原則，牴觸憲法第23條比例原則
    。於此範圍內，有關機關應自本解釋公布之日起2年內，依
    本解釋意旨修正之。於修正前，為避免發生上述罪刑不相當
    之情形，法院就該個案應依本解釋意旨，裁量是否加重最低
    本刑。」是在該解釋文公布後，本院即應依此就個案裁量是
    否有依刑法第47條第1項規定加重最低本刑之必要。查被告
    前於101年、105年間因持有毒品案件，分別新北地院101年
    度簡字第3486號判處有期徒刑2月、原審法院105年度審簡字
    第1144號判處有期徒刑3月確定，各於102年2月5日、105年8
    月9日易科罰金執行完畢，有本院被告前案紀錄表可憑，其
    受徒刑之執行完畢，5年以內故意再犯本件有期徒刑以上之2
    罪，為累犯。本院審酌被告為本案販賣毒品犯行而持有毒品
    ，與被告所犯前案之持有毒品犯行均與毒品罪相關，足認被
    告有毒品犯罪之特別惡性，且被告於執行完畢後再犯本案，
    顯見其對刑罰之反應力薄弱，惡性非輕，且依其情節，亦無
    加重最低本刑後過苛之情形，故依刑法第47條第1項累犯規
    定加重其刑。
  ⒉被告已著手於販賣第二級毒品之實行，惟因買家為喬裝員警
    而不遂，為未遂犯，其所生損害較既遂犯為輕，爰依刑法第
    25條第2項規定減輕其刑。
  ⒊被告就販賣第三級毒品之犯行，於警詢、原審及本院審理時
    均自白，已如前述，是依修正前毒品危害防制條第17條第2
    項規定減輕其刑，並依法先加重後遞減之。
  ⒋被告雖辯稱其供出毒品上手柳欽元，請求依毒品危害防制條
    例第17條第1項規定減刑或免刑等語。惟查：
  ⑴按毒品危害防制條例第17條第1項規定「犯第4條至第8條、第
    10條或第11條之罪，供出毒品來源，因而查獲其他正犯或共
    犯者，減輕或免除其刑」，所稱「毒品來源」，係指被告原
    持有供己犯該條項所列之罪，其毒品源自何人之謂。故其所
    犯倘係販賣毒品罪，則供出之毒品來源，自須係本案所販賣
    毒品之來源，始有適用之餘地。而所稱「因而查獲」，係指
    被告翔實供出毒品來源之具體事證，因而使有偵查（或調查
    ）犯罪職權之公務員知悉而對之發動偵查（或調查），並因
    而查獲。且被告供出之毒品來源與調查或偵查之公務員對之
    發動偵查（或調查）並進而查獲其他正犯或共犯間，須具有
    先後及相當之因果關係。故所謂「供出毒品來源，因而查獲
    」，必以被告所稱其本案所販賣之毒品來源，與嗣後查獲之
    其他正犯或共犯間具有關聯性，始稱充足。倘被告販賣毒品
    之犯罪時間，在時序上較早於該正犯或共犯供應毒品之時間
    ，即令該正犯或共犯確因被告之供出而被查獲；或其時序雖
    較晚於該正犯或共犯供應毒品之時間，惟其被查獲之案情與
    被告自己所犯同條項所列之罪之毒品來源無關，均仍不符上
    開應獲減輕或免刑之規定（最高法院104年度台上字第3536
    號判決意旨參照）。
  ⑵被告雖辯稱扣案毒品咖啡包係於106年8、9月間向綽號阿元之
    柳欽元所購買，然柳欽元堅詞否認曾販毒扣案毒品咖啡包予
    被告（見原審卷第203頁、新北偵卷第217頁、本院卷第130
    頁），且被告自承並無留存106年8、9月與柳欽元之通話紀
    錄（見原審卷第435頁）可供確認，至於柳欽元涉嫌於107年
    9月26日販賣第二級毒品予被告之犯行，雖經新北地院108年
    度訴字第686號判處有期徒刑2年，然該判決認定之犯罪事實
    ，係被告為供出毒品來源供檢警追查，而向柳欽元洽購毒品
    ，柳欽元因而於107年9月26日販賣第二級毒品予被告（見原
    審卷第479至485頁），則被告為本件販賣第三級毒品之犯罪
    時間（106年11月24日），在時序上顯然早於柳欽元販賣被
    告毒品之時間（107年9月26日），故即使柳欽元因被告之供
    出而另案被查獲，依上開說明，就本案仍不符合毒品危害防
    制條例第17條第1項所定「供出毒品來源，因而查獲」之要
    件。辯護人主張有上開減刑規定之適用，自屬無據。
  ㈤是否依刑法第59條規定酌減其刑之認定
  ⒈按刑法第59條規定犯罪之情狀可憫恕者，得酌量減輕其刑，
    其所謂「犯罪之情狀」，與同法第57條規定科刑時應審酌之
    一切情狀，並非有截然不同之領域，於裁判上酌減其刑時，
    應就犯罪一切情狀（包括第57條所列舉之10款事項），予以
    全盤考量，審酌其犯罪有無可憫恕之事由（即有無特殊之原
    因與環境，在客觀上足以引起一般同情，以及宣告法定低度
    刑，是否猶嫌過重等等），以為判斷。又所謂法定最低度刑
    ，固包括法定最低本刑，惟遇有其他法定減輕事由者，則指
    適用該法定減輕事由減輕後之最低度刑而言。倘被告別有法
    定減輕事由者，應先適用法定減輕事由減輕其刑後，猶認其
    犯罪之情狀顯可憫恕，即使科以該減輕後之最低度刑仍嫌過
    重者，始得適用刑法第59條規定酌量減輕其刑（最高法院10
    0年度台上字第744號判決意旨參照）。
  ⒉辯護人雖以：被告販售之毒品咖啡包數量、金額均不多，地
    位與毒品大、中盤不同，所獲利益及犯罪情節甚微，請求依
    刑法第59條規定予以減刑等語為被告辯護。惟查，被告本案
    販賣第三級毒品未遂犯行，經依累犯加重及刑法第25條第2
    項、修正前毒品危害防制條例第17條第2項規定遞減輕其刑
    後，其最低法定刑為1年10月以上有期徒刑，刑度已減輕甚
    多，足為適當刑罰制裁，而被告販賣第三級毒品，直接戕害
    購毒者身心健康，助長毒品流通，對社會治安實有相當程度
    危害，惡性匪淺，倘遽予憫恕被告而依刑法第59條規定減輕
    其刑，除對其個人難收改過遷善之效，無法達到刑罰特別預
    防之目的外，亦易使其他販賣毒品之人心生投機、甘冒風險
    繼續販賣毒品，無法達到刑罰一般預防之目的，衡諸社會一
    般人客觀標準，尚難謂有過重而情堪憫恕之情形，自無適用
    刑法第59條規定之餘地，辯護人此部分所辯，尚非可採。
七、駁回上訴之理由：
　　原審以被告販賣第三級毒品未遂犯行事證明確，適用毒品危
    害防制條第4條第3項、第6項、第17條第2項（修正前）、第
    19條第1項，刑法第11條、第28條、第47條第1項、第25條第
    2項、第38條第1項規定，並以行為人責任為基礎，審酌被告
    曾有施用及持有毒品前科。其明知毒品之成癮性及對人體之
    危害，竟漠視政府禁絕毒害之立場，與使用「愛麗絲」暱稱
    之人分工張貼販毒訊息並聯繫購毒者，而共同意圖營利販賣
    含有第三級毒品甲苯基乙基胺戊酮、3,4-亞甲基雙氧苯基乙
    基胺戊酮之咖啡包予他人，助長施用毒品行為氾濫，僅因購
    毒者即員警並無購毒之真意，因而販賣未遂，暨其擬賣出之
    第三級毒品數量共4包（驗餘總淨重達4.8606公克），以及
    犯後就共犯及毒品來源，歷於偵查及法院中供述不一，惟衡
    及其於偵、審皆自白販毒犯行，雖所供出之柳欽元無從認係
    本案毒品上手，然仍有助杜絕毒品交易等一切情況，量處有
    期徒刑2年。另說明：㈠扣案含第三級毒品甲苯基乙基胺戊酮
    、3,4-亞甲基雙氧苯基乙基胺戊酮之咖啡包4包（驗餘總淨
    重共4.8606公克），為查獲之第三級毒品，核屬違禁物，不
    問屬於犯罪行為人與否，均應依刑法第38條第1項規定宣告
    沒收。包裝前揭毒品之咖啡包共4只，均因殘留微量毒品而
    難以析離，應併視同違禁物，依前開規定諭知沒收。㈡扣案I
    PHONE手機（含門號0000000000號SIM卡1張），為被告所有
    ，內有被告與員警聯繫購毒對話，業經被告供陳在卷（見原
    審卷第91頁），可見係供聯繫本案販賣第三級毒品所用之物
    ，應依毒品危害防制條例第19條第1項規定，不問屬於犯罪
    行為人與否，沒收之。經核尚無不合，量刑及沒收之宣告亦
    稱妥適，原審雖未及為毒品危害防制條例第4條第3項、第17
    條第2項新舊法之比較，然適用結果並無不同，仍應予以維
    持。被告上訴意旨略以：被告確實供出毒品上游柳欽元，原
    判決未依毒品危害防制條例第17條第1項規定減輕或免除其
    刑，尚有未當。另被告於偵查、審判中均認罪，且販售之毒
    品咖啡包數量、金額均不多，地位與毒品大、中盤不同，所
    獲利益及犯罪情節甚微，請求依刑法第59條規定予以減刑，
    並依刑法第57條規定從輕量刑等語。惟查：
　㈠被告為本件販賣第三級毒品之犯罪時間（106年11月24日），
    在時序上顯然早於柳欽元販賣被告毒品之時間（107年9月26
    日），且被告所販賣者為第三級毒品，與其向柳欽元購買者
    為第二級毒品並不相同，故即使柳欽元因被告之供出而另案
    被查獲，就本案仍不符合毒品危害防制條例第17條第1項所
    定「供出毒品來源，因而查獲」之要件。且被告所為，尚無
    情輕法重，堪予憫恕之情，要無依刑法第59條規定酌減其刑
    餘地，已如上述。
　㈡按刑之量定，為求個案裁判之妥當性，法律賦予法院裁量之
    權。量刑輕重，屬為裁判之法院得依職權自由裁量之事項，
    苟其量刑已以行為人之責任為基礎，並斟酌刑法第57條各款
    所列情狀，在法定刑度內，酌量科刑，如無偏執一端，致明
    顯失出失入情形，上級審法院即不得單就量刑部分遽指為不
    當或違法。查原審於量刑時已詳予審酌刑法第57條各款，及
    被告所供出之柳欽元雖非本案毒品之上手，然仍有助於杜絕
    毒品交易等一切情狀，予以綜合考量，就被告所犯之罪判處
    有期徒刑2年，就刑罰裁量職權之行使，既未逾越法律所規
    定之範圍，亦無濫用權限之情形，難遽謂原判決就此部分之
    量刑有何不當，縱與被告主觀上之期待有所落差，仍難指其
    量刑有何不當或違法。是被告上訴指摘原審判決量刑過重云
    云，亦無理由，應予駁回。　　
據上論斷，應依刑事訴訟法第368條，判決如主文。
本案經檢察官林冠佑提起公訴，檢察官越方如到庭執行職務。
中　　華　　民　　國　　110 　年　　1　　月　　18 　　日
                  刑事第二十三庭審判長法　官  許永煌
                                      法　官  雷淑雯
                                      法　官  黃美文
以上正本證明與原本無異。
如不服本判決，應於收受送達後20日內向本院提出上訴書狀，其
未敘述上訴之理由者並得於提起上訴後20日內向本院補提理由書
（均須按他造當事人之人數附繕本）「切勿逕送上級法院」。
                                      書記官  湯郁琪
中　　華　　民　　國　　110 　年　　1 　　月　　20　　日

附表：含第三級毒品甲苯基乙基胺戊酮、3,4-亞甲基雙氧苯基乙
      基胺戊酮之咖啡包4包（驗餘總淨重4.8606公克，含外包
      裝袋4只）、IPHONE手機1支（含門號0000000000號SIM卡1
      張）。
　　　
附錄：本案論罪科刑法條全文
修正前毒品危害防制條例第4條
製造、運輸、販賣第一級毒品者，處死刑或無期徒刑；處無期徒
刑者，得併科新臺幣2千萬元以下罰金。
製造、運輸、販賣第二級毒品者，處無期徒刑或7年以上有期徒
刑，得併科新臺幣1千萬元以下罰金。
製造、運輸、販賣第三級毒品者，處7年以上有期徒刑，得併科
新臺幣7百萬元以下罰金。
製造、運輸、販賣第四級毒品者，處5年以上12年以下有期徒刑
，得併科新臺幣3百萬元以下罰金。
製造、運輸、販賣專供製造或施用毒品之器具者，處1年以上7年
以下有期徒刑，得併科新臺幣1百萬元以下罰金。
前五項之未遂犯罰之。